臺灣基隆地方法院刑事裁定
111年度聲字第290號
聲  請  人  臺灣基隆地方檢察署檢察官
被      告  徐瑋璘



上列聲請人因受刑人詐欺案件，先後判決確定如附表所載，聲請
定其應執行刑（111年度執聲字第152號），本院裁定如下：
    主  文
徐瑋璘所犯如附表所示之罪刑，應執行有期徒刑肆年貳月。
    理  由
一、本件聲請意旨略以：受刑人徐瑋璘因詐欺案件，先後判決確
    定如附表所載，依刑法第53條、第51條第5款規定，就如附
    表所示之刑，應定其應執行之刑，爰依刑事訴訟法第477條
    第1項聲請裁定等語。
二、經查，受刑人因詐欺案件，經如附表所示之法院先後判處如
    附表所示之刑，均已分別確定在案，有臺灣高等法院被告前
    案紀錄表及各該判決書附卷可按。是檢察官據以聲請就如附
    表所示之刑，定其應執行之刑，本院審核認聲請為正當，爰
    綜合考量受刑人之意見（有陳述意見狀在卷可查）、各案之
    行為態樣、罪之特質及關係、責任非難重複性，暨所呈現被
    告之人格特性，預防需求及整體刑罰執行之應罰適當性等因
    素，定其應執行之刑。
三、依刑事訴訟法第477條第1項，裁定如主文。
中　　華　　民　　國　　111 　年　　4 　　月　　12　　日
                  刑事第六庭    法　官　施又傑
以上正本證明與原本無異。 
對於本件裁定如有不服，應於收受送達後5 日內，向本院提出抗
告書狀，敘述抗告之理由，抗告於臺灣高等法院。
中　　華　　民　　國　　111 　年　　4 　　月　　12　　日
                                書記官　連懿婷
附表：
 編          號  1 2 3  罪          名  詐欺 詐欺 詐欺  宣    告    刑  有期徒刑1年1月 有期徒刑1年3月 有期徒刑1年2月  犯  罪  日  期  109年4月10日 109年4月10日 109年4月15日  偵查(自訴)機關年  度  案  號  士林地檢109年度偵字第8110號等 士林地檢109年度偵字第8110號等 士林地檢109年度偵字第8110號等 最  後    事實審 法    院 士林地院 士林地院 士林地院  案    號 109年度金訴字第117號 109年度金訴字第117號 109年度金訴字第117號  判決日期 109年12月18日 109年12月18日 109年12月18日 確  定    判  決 法    院 士林地院 士林地院 士林地院  案    號 109年度金訴字第117號 109年度金訴字第117號 109年度金訴字第117號  判    決確定日期 110年1月18日 110年1月18日 110年1月18日 是否得為易科罰金之罪  否 否 否 備           註  基隆地檢110年度執撤緩助字第18號 基隆地檢110年度執撤緩助字第18號 基隆地檢110年度執撤緩助字第18號   編號1至8前經本院以110年度聲字第1010號裁定應執行有期徒刑2年4月，被告不服提起抗告，復經臺灣高等法院以111年度抗字第8號裁定抗告駁回確定   

 編          號  4 5 6  罪          名  詐欺 詐欺 詐欺  宣    告    刑  有期徒刑1年3月 有期徒刑1年3月 有期徒刑1年2月  犯  罪  日  期  109年4月17日 109年4月17日 109年4月17日  偵查(自訴)機關年  度  案  號  基隆地檢109年度偵字第6049號等 基隆地檢109年度偵字第6049號等 基隆地檢109年度偵字第6049號等 最  後    事實審 法    院 基隆地院 基隆地院 基隆地院  案    號 109年度金訴字第145號 109年度金訴字第145號 109年度金訴字第145號  判決日期 109年12月31日 109年12月31日 109年12月31日 確  定    判  決 法    院 基隆地院 基隆地院 基隆地院  案    號 109年度金訴字第145號 109年度金訴字第145號 109年度金訴字第145號  判    決確定日期 110年4月29日 110年4月29日 110年4月29日 是否得為易科罰金之罪  否 否 否 備           註  基隆地檢110年度執字第1085號 基隆地檢110年度執字第1085號 基隆地檢110年度執字第1085號   編號1至8前經本院以110年度聲字第1010號裁定應執行有期徒刑2年4月，被告不服提起抗告，復經臺灣高等法院以111年度抗字第8號裁定抗告駁回確定   

 編          號  7 8 9  罪          名  詐欺 詐欺 詐欺  宣    告    刑  有期徒刑1年4月 有期徒刑1年4月 有期徒刑1年5月  犯  罪  日  期  109年4月17日 109年4月17日 109年4月4日至同年4月21日間  偵查(自訴)機關年  度  案  號  基隆地檢109年度偵字第6049號等 基隆地檢109年度偵字第6049號等 基隆地檢109年度偵字第6326號等 最  後    事實審 法    院 基隆地院 基隆地院 基隆地院  案    號 109年度金訴字第145號 109年度金訴字第145號 110 年度金訴字第114 號、第154號  判決日期 109年12月31日 109年12月31日 110年11月30日 確  定    判  決 法    院 基隆地院 基隆地院 基隆地院  案    號 109年度金訴字第145號 109年度金訴字第145號 110 年度金訴字第114 號、第154號  判    決確定日期 110年4月29日 110年4月29日 110年12月29日 是否得為易科罰金之罪  否 否 否 備           註  基隆地檢110年度執字第1085號 基隆地檢110年度執字第1085號 基隆地檢111年度執字第534號   編號1至8前經本院以110年度聲字第1010號裁定應執行有期徒刑2年4月，被告不服提起抗告，復經臺灣高等法院以111年度抗字第8號裁定抗告駁回確定  編號9至22前經原審定應執行有期徒刑3年 

 編          號  10 11 12  罪          名  詐欺 詐欺 詐欺  宣    告    刑  有期徒刑1年1月 有期徒刑1年1月 有期徒刑1年1月  犯  罪  日  期  109年4月9日 109年4月11日 109年4月11日  偵查(自訴)機關年  度  案  號  基隆地檢109年度偵字第6326號等 基隆地檢109年度偵字第6326號等 基隆地檢109年度偵字第6326號等 最  後    事實審 法    院 基隆地院 基隆地院 基隆地院  案    號 110 年度金訴字第114 號、第154號 110 年度金訴字第114 號、第154號 110 年度金訴字第114 號、第154號  判決日期 110年11月30日 110年11月30日 110年11月30日 確  定    判  決 法    院 基隆地院 基隆地院 基隆地院  案    號 110 年度金訴字第114 號、第154號 110 年度金訴字第114 號、第154號 110 年度金訴字第114 號、第154號  判    決確定日期 110年12月29日 110年12月29日 110年12月29日 是否得為易科罰金之罪  否 否 否 備           註  基隆地檢111年度執字第534號 基隆地檢111年度執字第534號 基隆地檢111年度執字第534號   編號9至22前經原審定應執行有期徒刑3年   

 編          號  13 14 15  罪          名  詐欺 詐欺 詐欺  宣    告    刑  有期徒刑1年1月 有期徒刑1年3月 有期徒刑1年1月  犯  罪  日  期  109年4月11日 109年4月11日 109年4月12日至同年月13日  偵查(自訴)機關年  度  案  號  基隆地檢109年度偵字第6326號等 基隆地檢109年度偵字第6326號等 基隆地檢109年度偵字第6326號等 最  後    事實審 法    院 基隆地院 基隆地院 基隆地院  案    號 110 年度金訴字第114 號、第154號 110 年度金訴字第114 號、第154號 110 年度金訴字第114 號、第154號  判決日期 110年11月30日 110年11月30日 110年11月30日 確  定    判  決 法    院 基隆地院 基隆地院 基隆地院  案    號 110 年度金訴字第114 號、第154號 110 年度金訴字第114 號、第154號 110 年度金訴字第114 號、第154號  判    決確定日期 110年12月29日 110年12月29日 110年12月29日 是否得為易科罰金之罪  否 否 否 備           註  基隆地檢111年度執字第534號 基隆地檢111年度執字第534號 基隆地檢111年度執字第534號   編號9至22前經原審定應執行有期徒刑3年   

 編          號  16 17 18  罪          名  詐欺 詐欺 詐欺  宣    告    刑  有期徒刑1年1月 有期徒刑1年1月 有期徒刑1年2月  犯  罪  日  期  109年4月16日 109年4月19日 109年4月19日  偵查(自訴)機關年  度  案  號  基隆地檢109年度偵字第6326號等 基隆地檢109年度偵字第6326號等 基隆地檢109年度偵字第6326號等 最  後    事實審 法    院 基隆地院 基隆地院 基隆地院  案    號 110 年度金訴字第114 號、第154號 110 年度金訴字第114 號、第154號 110 年度金訴字第114 號、第154號  判決日期 110年11月30日 110年11月30日 110年11月30日 確  定    判  決 法    院 基隆地院 基隆地院 基隆地院  案    號 110 年度金訴字第114 號、第154號 110 年度金訴字第114 號、第154號 110 年度金訴字第114 號、第154號  判    決確定日期 110年12月29日 110年12月29日 110年12月29日 是否得為易科罰金之罪  否 否 否 備           註  基隆地檢111年度執字第534號 基隆地檢111年度執字第534號 基隆地檢111年度執字第534號   編號9至22前經原審定應執行有期徒刑3年   

 編          號  19 20 21  罪          名  詐欺 詐欺 詐欺  宣    告    刑  有期徒刑1年1月 有期徒刑1年1月 有期徒刑1年1月  犯  罪  日  期  109年4月20日 109年4月19日 109年4月20日  偵查(自訴)機關年  度  案  號  基隆地檢109年度偵字第6326號等 基隆地檢109年度偵字第6326號等 基隆地檢109年度偵字第6326號等 最  後    事實審 法    院 基隆地院 基隆地院 基隆地院  案    號 110 年度金訴字第114 號、第154號 110 年度金訴字第114 號、第154號 110 年度金訴字第114 號、第154號  判決日期 110年11月30日 110年11月30日 110年11月30日 確  定    判  決 法    院 基隆地院 基隆地院 基隆地院  案    號 110 年度金訴字第114 號、第154號 110 年度金訴字第114 號、第154號 110 年度金訴字第114 號、第154號  判    決確定日期 110年12月29日 110年12月29日 110年12月29日 是否得為易科罰金之罪  否 否 否 備           註  基隆地檢111年度執字第534號 基隆地檢111年度執字第534號 基隆地檢111年度執字第534號   編號9至22前經原審定應執行有期徒刑3年   

 編          號  22 （以下空白） （以下空白）  罪          名  詐欺    宣    告    刑  有期徒刑1年1月    犯  罪  日  期  109年4月27日至同年月28日    偵查(自訴)機關年  度  案  號  基隆地檢109年度偵字第6326號等   最  後    事實審 法    院 基隆地院    案    號 110 年度金訴字第114 號、第154號    判決日期 110年11月30日   確  定    判  決 法    院 基隆地院    案    號 110 年度金訴字第114 號、第154號    判    決確定日期 110年12月29日   是否得為易科罰金之罪  否   備           註  基隆地檢111年度執字第534號     編號9至22前經原審定應執行有期徒刑3年